臺灣屏東地方法院刑事判決　　　　　　　 96年度訴字第936號
公　訴　人　臺灣屏東地方法院檢察署檢察官
被　　　告　甲○○
上列被告因違反毒品危害防制條例案件，經檢察官提起公訴（96
年度毒偵字第1526號），本院判決如下：
    主  文
甲○○施用第一級毒品，累犯，處有期徒刑壹年。扣案之注射針
筒壹支沒收。
    事  實
一、甲○○前因施用毒品案件，經本院以93年度毒聲字第251 號
    裁定送觀察、勒戒，經評定無繼續施用毒品傾向，而由臺灣
    屏東地方法院檢察署檢察官於民國93年5 月11日以93年度毒
    偵字第635 、743 號為不起訴處分確定。其另因竊盜案件，
    經本院以93年度簡字第671 號判決處有期徒刑5 月、緩刑2
    年確定，嗣經本院裁定撤銷緩刑，又因違反毒品危害防制條
    例案件，分別經臺灣高等法院高雄分院以94年度上訴字第81
    號判處有期徒刑8 月確定，經本院以95年度訴字第272 號判
    決處有期徒刑10月確定，以上3 罪接續執行，於94年12月30
    日入監，至96年6 月23日因縮短刑期假釋出監，所餘刑期付
    保護管束，嗣因總統於96年7 月4 日公布中華民國九十六年
    罪犯減刑條例，於96年7 月16日施行，上開3 罪均視為已減
    刑2 分之1，而於96年7 月16日執行完畢（理由詳後述）。
二、詎其仍不知悔改、戒絕毒品，於前開觀察勒戒執行完畢釋放
    後5 年內，明知海洛因經公告列為毒品危害防制條例第2 條
    第2 項第1 款之第一級毒品，不得非法持有、施用，竟基於
    施用第一級毒品海洛因之犯意，於96年8 月3 日下午1 時許
    ，在屏東縣內埔鄉東港溪旁，以將海洛因置入注射針筒摻水
    稀釋後，注射手臂血管之方式，施用第一級毒品海洛因1 次
    。嗣於同日下午2 時30分許，在屏東縣內埔鄉○○路128 號
    前，因行跡可疑為警查獲，當場扣得其用以施用海洛因之注
    射針筒1 支，而查知上情。
三、案經屏東縣警察局內埔分局報告臺灣屏東地方法院檢察署檢
    察官偵查起訴。
    理  由
一、本件被告甲○○所犯係死刑、無期徒刑、最輕本刑為3 年以
    上有期徒刑以外之罪，其於本院準備程序中就被訴事實為有
    罪之陳述，經本院合議庭裁定由受命法官獨任依簡式審判程
    序，先予敘明。
二、上揭事實，業據被告坦承不諱，其為警查獲時，為警採集其
    尿液檢體送請正修科技大學超微量研究科技中心以酵素免疫
    分析法及氣相層析質譜儀法檢驗，結果呈嗎啡陽性反應，有
    該中心96年8 月21日編號R00-0000-000號檢驗報告1 份在卷
    可考，並有搜索扣押筆錄、扣押物品目錄表、相片及扣案之
    上開注射針筒可佐，被告自白顯與事實相符；次查被告前因
    施用毒品案件，經本院以93年度毒聲字第251 號裁定送觀察
    、勒戒，經評定無繼續施用毒品傾向，而由臺灣屏東地方法
    院檢察署檢察官於民國93年5 月11日以93年度毒偵字第635
    、743 號為不起訴處分確定之事實，有臺灣屏東地方法院檢
    察署刑案資料查註紀錄表、臺灣高等法院被告全國前案紀錄
    表各1 份在卷可按，是被告於觀察勒戒執行完畢釋放後5 年
    內，再犯本件施用毒品犯行，事證明確，應予依法論科。
三、查海洛因係屬毒品危害防制條例第2 條第2 項第1 款所規定
    之第一級毒品，是核被告所為，係犯毒品危害防制條例第10
    條第1 項之施用第一級毒品罪。其持有毒品復進而施用，其
    持有毒品之低度行為，為施用毒品之高度行為所吸收，不另
    論罪。又被告前因竊盜案件，經本院以93年度簡字第671 號
    判決處有期徒刑5 月、緩刑2 年確定，嗣經本院裁定撤銷緩
    刑，其另因違反毒品危害防制條例案件，分別經臺灣高等法
    院高雄分院以94年度上訴字第81號判處有期徒刑8 月確定、
    本院以95年度訴字第272 號判決處有期徒刑10月確定，以上
    3 罪接續執行（執行順序為：有期徒刑8 月、5 月、10月）
    ，被告於94年12月30日入監，至96年6 月23日因縮短刑期假
    釋出監，所餘刑期付保護管束等情，有臺灣屏東地方法院檢
    察署刑案資料查註紀錄表、臺灣高等法院被告前案紀錄表各
    1 份附卷足憑，又查被告前開假釋中之上開3 罪，均係於中
    華民國九十六年罪犯減刑施行日即96年7 月16日前所犯，且
    經核並無該條例第3 條所列不予減刑之情形，依該條例第2
    條第2 項前段規定，視為已依同條第1 項規定減刑，亦即上
    開3 罪各視為已減刑為有期徒刑2 月15日、4 月、5 月，依
    此計算，該3 罪於減刑條例施行日即96年7 月16日之前即已
    執行完畢，自應以減刑條例施行日即96年7 月16日為其執行
    完畢日甚明，是以被告既於執行完畢後5 年內之96年8 月3
    日故意再犯本件有期徒刑之罪，已構成累犯，應依刑法第47
    條第1 項加重其刑。爰審酌被告施用毒品，足以戕害其身心
    ，滋生其他犯罪，素行不良，惟念其犯後坦承犯行，且施用
    毒品行為於本質上係屬自我戕害行為，反社會性之程度應屬
    較低，施用次數僅1 次等一切情狀，量處如主文所示之刑。
    至扣案之注射針筒1 支，其內固無毒品成分，然被告自承係
    其所有用以施用海洛因之物，應依刑法第38條第1 項第2 款
    規定宣告沒收。
據上論斷，應依刑事訴訟法第273 條之1 第1 項、第299 條第1
項前段，毒品危害防制條例第10條第1 項，刑法第11條前段、第
38條第1 項第2 款、第47條第1 項，判決如主文。
本案經檢察官陳新君到庭執行職務。
中　　華　　民　　國　　96　　年　　9 　　月　　26　　日
                  刑事第五庭    法  官  陳秀慧
以上正本證明與原本無異。
如不服本判決應於收受本判決送達後十日內向本院提出上訴書狀
，其未敘述上訴理由者，並得於提起上訴後十日內向本院補提理
由書狀（均須按他造當事人之人數附繕本）「切勿逕送上級法院
」。
中　　華　　民　　國　　96　　年　　9 　　月　　26　　日
                                書記官  溫訓暖
附錄本判決論罪科刑法條：
毒品危害防制條例第10條第1項：
施用第一級毒品者，處6月以上5年以下有期徒刑。
